# 请教陈老师关于非金融企业对外拆借资金的问题

提问人：寒江雪 71 时间：2014-04-09 15:42:06
陈老师： 1 、非金融企业对外借出资金，收取的利息收入，是计入其他业务收入，还是计入财务费用—利息收入合适？ 2 、对外借出资金、收回借出的资金，在现金流量表里如何披露？ 一种说法是不收取利息的资金拆借，在收到和支付的经营其他反应，对收取的利息的，计入支付的与其他与筹资有关的现金，和收到的与其他与筹资有关的现金。可对于资金借出方来说，并不是一种筹资行为，更像是一种投资行为。请陈老师指教。

回答人：chenyiwei
此问题已经讨论过多次。我的意见是：对非金融企业之间的资金拆借相关现金流量是属于经营活动还是投资／筹资活动的问题，应综合考虑各项因素确定，如：金额大小、期限长短、是否计息、发生频率等。、、 资金拆借的利息收入符合《企业会计准则第 14 号——收入》规定的“让渡资产使用权收入”的定义和确认条件，理论上应确认为其他业务收入。当然我们理解在实务中也有不少企业将其直接冲减财务费用，但我们理解只有当影响金额不重大时，才能基于重要性原则的考量接受这种做法。